臺灣臺北地方法院刑事判決　　　　　 96年度交簡上字第58號
上　訴　人　甲○○
即　被　告
上列被告因公共危險案件，上訴人即被告不服本院於中華民國96
年2 月26日所為96年度北交簡字第230 號第一審刑事簡易判決（
聲請簡易判決處刑案號：臺灣臺北地方法院檢察署95年度偵字第
25181 號），提起上訴，本院管轄之第二審合議庭判決如下：
    主  文
上訴駁回。
    事  實
一、甲○○曾因竊盜案件，經本院以88年度易字第3433號刑事判
    決判處有期徒刑7 月，經臺灣高等法院以88年度上易字第28
    03號刑事判決駁回上訴確定，其又聲請再審，亦經臺灣高等
    法院以88年度聲再字第716 號刑事裁定駁回其再審聲請，但
    甲○○仍未到案執行，經臺灣臺北地方法院檢察署於民國89
    年2 月1 日發布通緝，迄95年1 月19日行刑權時效完成，而
    於翌日撤銷通緝，始未執行。詎甲○○猶不知悔改，於95年
    11月4 日晚間11時30分至翌日零時許，在臺北市○○區○○
    街與合江街口某不詳小吃店內飲用啤酒，已達不能安全駕駛
    動力交通工具之程度，仍騎乘車牌號碼GPG-863 號重型機車
    上路，嗣其於95年11月5 日凌晨零時40分許，行經臺北市中
    山區○○○路○ 段147 巷口時，為警攔檢，經測試其呼氣酒
    精濃度已達每公升0.71毫克，始發覺上情。
二、案經臺北市政府警察局中山分局移請臺灣臺北地方法院檢察
    署檢察官聲請簡易判決處刑。
    理  由
一、上開犯罪事實，訊據被告甲○○於警詢、偵訊及本院中均坦
    承飲酒駕車之犯行不諱（見偵查卷第6 至7 頁、第37至38頁
    、本院卷第25頁），且被告為警攔檢時測得騎呼氣酒精濃度
    達每公升0.71毫克，又其於夜間駕駛未依規定使用燈光，駕
    駛行為異常，復於訊問過程中多語等情，則有酒精濃度測試
    表、臺北市政府警察局舉發違反道路交通管理事件通知單、
    刑法第185 條之3 案件測試觀察紀錄表及生理平衡檢測表附
    卷可稽（見偵查卷第9 至11頁），是被告任意性之自白有相
    當證據足佐，堪認與事實相符，可以採信。綜上，本案事證
    已臻明確，被告飲酒已達不能安全駕駛之程度而仍騎乘機車
    之犯行，洵堪認定，應予依法論罪科刑。
二、核被告所為，係犯刑法第185 條之3 於飲酒後不能安全駕駛
    動力交通工具而駕駛罪。原判決同上見解，適用刑事訴449
    條第1 項、第454 條第2 項，刑法第185 條之3 、第42條第
    3 項前段、刑法施行法第1 條之1 第1 項、第2 項但書之規
    定，本院並審酌：(一)被告已於95年12月30日屆齡退休，患有
    類風濕性關節炎，有離職證明書及全民健康保險重大傷病申
    請書在卷可憑（見本院卷第26、27頁）；(二)被告始終坦承飲
    酒駕車犯行，庭訊態度尚可；(三)惟其飲酒後之呼氣酒精濃度
    已達每公升0.71毫克，對於眾用路人可能造成之危險非輕；
    (四)被告雖坦承飲酒駕車，惟辯稱：伊當時欲騎車返家，僅1
    分鐘路程云云（見偵查卷第7 、25至28、30頁），然倘被告
    當時係從臺北市○○街與合江街口小吃店返回合江街住處，
    何以遠行至臺北市中山區○○○路○ 段147 巷口而為警查獲
    ？益證被告上開陳述不足採信，乃飾詞以求輕判，心存僥倖
    ；(五)況被告曾因竊盜案件，經本院以88年度易字第3433號刑
    事判決判處有期徒刑7 月，經臺灣高等法院以88年度上易字
    第2803號刑事判決駁回上訴確定，其又聲請再審，亦經臺灣
    高等法院以88年度聲再字第716 號刑事裁定駁回其再審聲請
    ，但被告仍未到案執行，經臺灣臺北地方法院檢察署於89年
    2 月1 日發布通緝，迄95年1 月19日行刑權時效完成，而於
    翌日撤銷通緝，始未執行等情，有臺灣高等法院被告前案紀
    錄表附卷足參（見本院卷第28至32頁），可見被告素行非佳
    等一切情狀，認原判決量處被告罰金新臺幣5 萬5 千元，並
    諭知易服勞役之折算標準，其認事用法，均無違誤，量刑亦
    屬妥適。被告甲○○上訴雖以：其年事已高，健康狀況不佳
    故無工作能力，無力支付罰金；且據伊所知，另案被告有因
    駕車撞傷腳踏車騎士之過失傷害致重傷案件，法院僅判處該
    名被告拘役50日且得易科罰金，相較之下，原判決之量刑顯
    屬過重，請求從輕量刑云云，指摘原判決不當，經本院斟酌
    上情後，認為無理由，應予駁回上訴。
據上論斷，應依刑事訴訟法第455條之1第3項、第368條，判決如
主文。
本案經檢察官陳韻如到庭執行職務。
中　　華　　民　　國　　96　　年　　5 　　月　　30　　日
                  刑事第六庭審判長  法  官  周占春
                                    法  官  趙子榮
                                    法  官  林晏如
以上正本與原本無異。
不得上訴。
                                    書記官  楊盈茹
中　　華　　民　　國　　96　　年　　5 　　月　　31　　日
